【裁判字號】    95,易,1499
【裁判日期】    951026
【裁判案由】    竊盜
【裁判全文】
臺灣高雄地方法院刑事判決              95年度易字第1499號
公  訴  人  臺灣高雄地方法院檢察署檢察官
被      告  丙○○
上列被告因竊盜案件，經檢察官提起公訴（95年度偵字第18383
號），本院合議庭裁定由受命法官獨任進行簡式審判程序，判決
如下：
    主  文
丙○○攜帶凶器竊盜電線，累犯，處有期徒刑捌月。扣案之尖嘴
鉗壹支、老虎鉗壹支以及布手套貳只沒收之。
    事  實
一、丙○○前因違反麻醉藥品管理條例案件，經臺灣高等法院高
    雄分院判處有期徒刑5年2月確定，又因違反藥事法案件，經
    本院判處有期徒刑4月確定，合併定應執行刑5年5月，甫於
    民國92年3月2日假釋期滿執行完畢，猶不知悔改。復意圖為
    自己不法之所有，於95年5月5日中午12時許持客觀上足以為
    凶器使用之尖嘴鉗及老虎鉗各乙把，在高雄縣六龜鄉文武村
    舊庄94號對面，以上開鉗子剪取台灣電力股份有限公司（下
    稱台電公司）所有、且為供電設備之電纜線乙批，得手後，
    於同年月11日攜帶上開贓物欲前往旗山變賣時，適遇不知情
    之賴昭賢騎乘車牌號碼NJI-451號重機車經過上址，丙○○
    遂要求賴昭賢以上開機車載運上開贓物前往旗山變賣；嗣2
    人同乘上開機車載運上開贓物，於同日下午1時30分許，行
    經高雄縣六龜鄉○○村○○○○道口前時，為警查獲，並扣
    得做案用之尖嘴鉗1支、老虎鉗1支以及布手套2只。
二、案經高雄縣政府警察局六龜分局報告臺灣高雄地方法院檢察
    署檢察官偵查起訴。
    理  由
一、本件被告丙○○所犯為死刑、無期徒刑或最輕本刑為3 年以
    上有期徒刑以外之罪，其於準備程序中就被訴事實為有罪之
    陳述，經法官告知簡式審判程序之旨，並聽取公訴人及被告
    之意見後，依刑事訴訟法第273 條之1 第1 項規定，裁定由
    受命法官獨任進行簡式審判程序，合先敘明。
二、上開犯罪事實，業據被告丙○○於審理時坦承不諱，核與證
    人賴昭賢、甲○○於警詢時之證述相符，並有扣押物品目錄
    表，贓物認領保管單各1 紙以及現場照片6 張在卷可稽，是
    本件事證明確，被告犯行，洵堪認定。
三、按刑法第321 條第1 項第3 款之攜帶兇器竊盜罪，係以行為
    人攜帶兇器竊盜為其加重條件，此所謂兇器，其種類並無限
    制，凡客觀上足對人之生命、身體、安全構成威脅，具有危
    險性之兇器均屬之，且祇須行竊時攜帶此種具有危險性之兇
    器為已足，並不以攜帶之初有行兇之意圖為必要（最高法院
    79年臺上字第5253號判例足資參照）。查被告丙○○攜帶之
    尖嘴鉗1 支、老虎鉗1 支，前端均為鐵製材質，且足供其持
    之行竊剪斷電線之用，足見其質地堅硬，依社會一般觀念均
    足以對人之生命、身體安全構成威脅，在客觀上顯然具有危
    險性，應屬兇器。次按台電公司係應一般需用供給電能之事
    業經營者，為電業法所稱之電業經營者；又前開電纜線乃台
    電公司輸電、配電所應用之設備，核其性質亦屬該法所稱之
    電線。準此，本件被告以前揭方式竊取台電公司設置供傳輸
    電力所用之電線，是其所為實已該當電業法第105 條竊取電
    線罪之構成要件甚明，檢察官就其所犯電業法部分，漏未論
    究，尚有未合。故核被告所為，係犯刑法第321條第1項第3
    款攜帶凶器加重竊盜罪，與電業法第105條竊取電線罪。蓋
    電業法係以開發國家電能動力，調節電力供應，發展電業經
    營，維持合理電價，增進公共福利為其立法目的，且該法第
    105條乃針對行為人竊盜或損壞電桿、電線、變壓器或其他
    供電設備者而設有特別處罰規定，故電業法第105條與刑法
    加重竊盜罪二者間當屬法規競合之特別關係，應優先適用前
    揭電業法之規定。是本件被告應論以電業法第105條之竊取
    電線罪，並依刑法之規定從重處斷。又被告行為後，如附表
    所示之相關法律均業經變更，並俱於95年7月1日施行，玆經
    整體比較結果，裁判時法並未較為有利，從而依刑法第2條
    第1項規定，自應適用各該行為時法，亦即修正前刑法。本
    件被告前因違反麻醉藥品管理條例案件，經臺灣高等法院高
    雄分院判處有期徒刑5年2月確定，又因違反藥事法案件，經
    本院判處有期徒刑4月確定，合併定應執行刑5年5月，甫於
    92年3月2日假釋期滿執行完畢等情，有臺灣高等法院被告前
    案紀錄表1份附卷可稽，其於上開徒刑執行完畢後5年內，再
    犯本件有期徒刑以上之罪，為累犯，應依修正前刑法第47條
    規定加重其刑。爰審酌被告年輕力壯，不思以正當途逕謀取
    財富，竟竊取非一般家用電線等物，已對供電事業及他人財
    產權，造成一定程度之損害，誠屬不該，惟念其犯後坦承犯
    行，所竊得財物價值尚非至鉅，且業已返還予被害人，犯罪
    所生危害已有降低等一切情狀，量處如主文所示之刑，以示
    懲儆。
四、末按從刑附屬於主刑，除法律有特別規定者外，依主刑所適
    用之法律（最高法院95年度第8 次刑事庭會議決議一、 (五
    )參照） ，是被告前開論罪科刑之部分，既適用修正前之刑
    法，則本件有關沒收之宣告亦應適用修正前之刑法規定。本
    件扣案之尖嘴鉗1 支、老虎鉗1 支以及布手套2 只，為供被
    告犯罪所用之物，且係其所有，業經被告供承在卷，爰依修
    正前刑法第38條第1 項第2 款宣告沒收。
據上論斷，應依刑事訴訟法第273 條之1 、第284 條之1 、第
299 條第1 項前段，電業法第105 條，刑法第11條、第2 條第1
項前段，第321 條第1 項第3 款、修正前刑法第47條、第38條第
1項 第2 款，判決如主文。
本案經檢察官乙○○到庭執行職務。
中    華    民    國    95    年    10    月    26    日
                    刑事第八庭  法  官  王俊彥
如不服本判決，應自收受送達之日起10日內，向本院提出上訴狀
。
以上正本證明與原本無異。
中    華    民    國    95    年    10    月    26    日
                                書記官  鄭永媚
附表：
┌──────┬─────────────┬─────────────┬───────┬────┐
│相關變更條文│行為時法（下稱舊法）之內容│裁判時法（下稱新法）之內容│比  較  理  由│備    註│
├──────┼─────────────┼─────────────┼───────┼────┤
│ 【累犯】   │1、修正前刑法第47條：「受 │1、修正後刑法第47條第1 項 │              │不論依修│
│            │   有期徒刑之執行完畢，或 │   ：「受徒刑之執行完畢， │              │正前之刑│
│            │   受無期徒刑或有期徒刑一 │   或一部之執行而赦免後， │              │法47條，│
│            │   部之執行而赦免後，五年 │   五年以內故意再犯有期徒 │              │或修正後│
│            │   以內再犯有期徒刑以上之 │   刑以上之罪者，為累犯， │              │刑法47條│
│            │   罪者，為累犯，加重本刑 │   加重本刑至二分之一。」 │              │第1項， │
│            │   至二分之一。」。       │   。                     │              │均構成累│
│            │                          │                          │              │犯。    │
└──────┴─────────────┴─────────────┴───────┴────┘
附錄本判決論罪之法條：
電業法第105條
 (罰則 (一) ----供電設備之竊盜或損壞)
竊盜或損壞電桿、電線、變壓器或其他供電設備者，依刑法之規
定從重處斷。
刑法第321 條第1 項
（加重竊盜罪）
犯竊盜罪而有左列情形之一者，處6 月以上、5 年以下有期徒刑
：
一  於夜間侵入住宅或有人居住之建築物、船艦或隱匿其內而犯
    之者。
二  毀越門扇、牆垣或其他安全設備而犯之者。
三  攜帶兇器而犯之者。
四  結夥三人以上而犯之者。
五  乘火災、水災或其他災害之際而犯之者。
六  在車站或埠頭而犯之者。


司法院資訊處製作；財團法人民間司法改革基金會備份。
